# 请教陈老师：是否构成同一控制下业务合并，如是合并报表如何编制？

提问人：yuehuawjg 时间：2015-10-22 13:14:28
A是B公司的控制母公司，A公司由于历史久远，部分历史问题较为复杂，目前A公司准备将其主要业务与B公司进行重组，具体包括将主要业务涉及的固定资产、存货、人员及未执行的业务合同全部转让给B公司，B公司以现金的方式进行结算。重组完成后将以B公司为新的主体，对外进行股权转让。 个人认为：该重组模式符合“业务合并”的两方面的条件，一个条件是被重组对象能够构成业务。根据企业会计准则中的定义，业务是指企业内部某些生产经营活动或资产负债的组合，该组合具有投入、加工处理过程和产出能力，能够独立计算其成本费用或所产出的收入。构成业务，即需要在生产经营和财务核算两方面同时满足上述定义；另一条件是需要有必要的业务重组过程，即将与业务有关的主要资产、负债、人员、技术、合同等转移至收购方。故该重组属同一控制下业务合并。 请教陈老师： （ 1 ）上述交易是否构成同一控制下业务合并？如交易模式尚不符合同一控制业务合并，作为重组双方，应在哪些方面再补充完善具体方案？ （ 2 ）如构成同一控制下业务合并，合并财务报表如何编制，尤其是对比期间财务报表？收购双方个体财务报表如何确认该交易？

回答人：chenyiwei
1 、赞同你的理解，该业务对B公司而言属于同一控制下的业务合并。 2 、如果B有其他子公司，需编制合并报表的，则在合并报表层面需追溯重述前期比较数据。为此，如果以前A公司对该业务没有独立设置账套核算，则需要对A公司以往的账务进行梳理，通过适当的剥离调整方法模拟出该业务的历史财务报表，作为纳入B公司合并报表的基础。具体请参考《计学撮要 2011 》中关于IPO报表编制中剥离调整和备考报表编制的内容。

提问人：一云 时间：2016-04-06 12:57:45
陈老师：如果B没有其他子公司，那是否还需要编制合并报表？ 如不需要，B公司单体报表需要追溯重述前期比较数据吗？

回答人：chenyiwei
合并方B无其他子公司的，则无需编制合并报表。在个别报表层面无需追溯调整前期。